Inventaris van het archief van het Ministerie van Financiën: Directie Internationale Fiscale Zaken, 1945-1989
Nationaal Archief, Den Haag
- Belastingheffing, zorgdrager minister van Financiën 1945-2001, 019
  - Het voorbereiden van antwoorden op vragen van leden van de Eerste en Tweede Kamer der Staten-Generaal met betrekking tot de toepassing en uitleg van de fiscale wetgeving en het belastingstelsel, niet direct leidende tot wetswijzigingen of opzegging, of wijziging van internationale overeenkomsten
    - Vragen van het Tweede-Kamerlid De Grave inzake de Belastingregeling voor het Koninkrijk., 1986; 142; 287
    - Vragen van het Tweede-Kamerlid Kombrink inzake de toepassing van de fraus legis ten aanzien van de toepassing van verdragen en de Belastingregeling voor het Koninkrijk., 1986; 143; 288
    - Vragen van de Tweede-Kamerleden Tummers en Zoon inzake het multilaterale verdrag betreffende wederzijdse administratieve bijstand in belastingaangelegenheden., 1988; 145; 292
    - Vragen van het Tweede-Kamerlid Koning inzake het Algemeen Fiscaal Verdragsbeleid., 1988; 882; 1254; 1269; pak
    - Vragen van de Tweede-Kamerleden Vreugdenhil, Kombrink, De Grave en Engwirda inzake het Algemeen Fiscaal Verdragsbeleid en het (ontwerp-) Besluit Voorkoming Dubbele Belasting., 1989; 892; 1269; 1287
    - Inkomstenbelasting 1965, 02
      - Vragen van het Eerste-Kamerlid Kloos inzake de fiscale positie van de in Nederland werkzame Amerikaanse employés., 1953-1970; 49; A 817; pak
      - Vragen van het Tweede-Kamerlid Lems inzake de fiscale positie van de in Nederland werkzame Amerikaanse employés., 1953-1970; 49; A 817; pak
      - Vragen van het Tweede-Kamerlid Wöltgens inzake de inkomstenbelasting voor uit de Verenigde Staten van Amerika ontvangen uitkeringen., 1981-1985; 775; 1112; pak
      - Vragen van de Tweede-Kamerleden Oomen-Ruijten, Ter Veld, Van Rey, Paulis en Weijers inzake de financiële gevolgen voor pendelaars voor een wijziging van de belastingwet in Duitsland., 1986-1987; 1046; 1137; 1227; pak
    - Motorrijtuigenbelasting, 03
      - Vragen van het Tweede-Kamerlid Scholten inzake het gemeenschappelijk vervoersbeleid in de EEG., 1961-1968; 243; A 1734; pak
      - Vragen van de Tweede-Kamerleden Van den Heuvel en Notenboom inzake de harmonisatie van de vrijstelling van belasting bij invoer van motorbrandstof., 1964-1968; 1024; A 1630
    - Omzetbelasting, 04
      - Vragen van het Tweede-Kamerlid Peschar inzake de harmonisatie van belastingen in het kader van de Europese Integratie., 1963-1968; 1022; A 1630
    - Omzetbelasting 1968, 05
      - Vragen van de Tweede-Kamerleden Notenboom, Fiéve en Schuring inzake vrijstelling van het binnenlands reisverkeer van de omzetbelasting bij invoer., 1967-1969; 215; A 1734
      - Vragen van het Tweede-Kamerlid Portheine inzake de heffing van omzetbelasting op tropisch fruit., 1968; 1023; A 1631
    - Vennootschapsbelasting, 06
      - Vragen van de Tweede-Kamerleden Van der Linden en Notenboom inzake de status van pendelaars met betrekking tot Duitsland., 1977-1978; 138; 237; pak
      - Vragen van het Tweede-Kamerlid Vermeend inzake de WIR premies (Wet op de Investeringsrekening)., 1987; 1221; 80/9072
  - Het verrichten van studies en onderzoeken met betrekking tot de betekenis, aanpassing, en vernieuwing van het nationale fiscale beleid en de uitvoering er van al dan niet ten behoeve van de opstelling van nota's ten behoeve van het parlement en het Kabinet. 1945-, 169
    Bron: Organisatiebeschrijving van de Directie Algemene Fiscale Politiek.
    - Notitie Algemeen Fiscaal Verdragsbeleid inzake de verdragen ter voorkoming van dubbele belasting op inkomen, winst en vermogen., 1987; 149; 312; pak
  - Het opstellen, wijzigen en intrekken van ambtelijke voorschriften en aanwijzingen aan de belastingadministratie. 1945-, 170
    Grondslag: Algemene wet inzake rijksbelastingen, art. 62.
    Opm.: Onder deze handeling valt ook de zogenaamde pseudo-regelgeving.
    - Boekwerk Inkomstenbelasting, 01
      - Valutaverschillen, ontstaan door geleidelijke waardedaling en devaluatie van de Nederlands-Indische gulden en de Indonesische rupiah., 1952-1958; 150; 315; 335; pak
      - Premieheffing AOW en AWW inzake de toepassing van supranationale, multilaterale en bilaterale regelingen betreffende de sociale verzekering., 1957-1962; 157; 342; pak
      - Heffing van loon- en inkomstenbelasting en premie AOW en AWW van vreemde diplomatieke, consulaire gelijkgestelde functionarissen en van in dienst van die functionarissen zijnde personen., 1957-1970; 354; A 1497; pak
      - Toepassing van artikel 3 van het op 28 maart 1958 tussen Nederland en Zwitserland gesloten Verdrag inzake de sociale zekerheid., 1957-1970; 925; 1311
      - Premieheffing AOW en AWW van in België wonende zeelieden die varen in dienst van in Nederland gevestigde scheepvaartmaatschappijen., 1958-1967; 297; A 1848
      - Verzekering inzake de AOW en AWW van hier te lande wonende en in België of Duitsland werkende loonarbeiders tijdens werkonderbreking ten gevolge van onvrijwillige werkloosheid., 1960-1965; 276; A 1848
    - Boekwerk Inkomstenbelasting 1965, 02
      - Belastingheffing van naar Nederland uitgezonden bedrijfsemployés., 1953-1970; 49; A 817; pak
      - Belastingheffing voor employés en deskundigen uitgezonden naar ontwikkelingslanden., 1978-1979; 165; 410; pak
      - Aanvullend protocol inzake grensarbeiders bij de Nederlands-Duitse belastingovereenkomst van 1959., 1980-1981; 167; 423
      - Belastingheffing over de salarissen en emolumenten van de functionarissen van Eurocontrol in Nederland., 1980-1981; 388; 715
      - Heffing van inkomstenbelasting van beurzen en stipendia welke door de Nederlandse Organisatie voor Zuiver Wetenschappelijk Onderzoek en door de Stichting voor Wetenschappelijk Onderzoek van de Tropen worden toegekend., 1980-1984; 168; 426
      - Begrip Mogendheid in artikel 2, tweede lid, van het Besluit Voorkoming Dubbele Belasting en artikel 13, derde lid, van de Wet op de Vennootschapsbelasting 1969., 1980-1989; 1223; 80/10295; pak
      - Toepassing van de Wet Tweeverdieners ten aanzien van internationale ambtenaren, diplomaten en grensgangers., 1985-1988; 426; 468; 766; pak
      - Toepassing van het progressievoorbehoud ten aanzien van functionarissen van internationale organisaties., 1985-1988; 171; 468; 766; pak
      - Belastingheffing voor personeelsleden van de European Space Research and Technology Centre (ESTEC)., 1985-1989; 430; 770; pak
      - Fiscale positie van deskundigen uitgezonden onder het Nederlandse deskundigen programma., 1986; 1237; 80/11456
      - Heffing van inkomstenbelasting over inkomsten genoten door leerkrachten en beoefenaars van wetenschap gedurende het verblijf in het buitenland., 1986-1987; 1243; 80/11456
      - Afkoop van nog niet ingegane pensioen onder de werking van de door Nederland gesloten belastingverdragen en de Belastingregeling voor het Koninkrijk., 1987; 1248; 80/11456
      - Belastingheffing van naar het buitenland uitgezonden employés en deskundigen., 1987; 1230; 80/11455
      - Inwerkingtreding van de nieuwe overeenkomst met Canada ter voorkoming van dubbele belasting., 1987; 1252; 80/11456
      - Samenloop van bepaalde aftrekposten met de voorkoming van dubbele belasting., 1987; 1241; 80/11456
      - Regeling tussen Nederland en Turkije inzake wederzijdse vrijstelling van belasting voor winst behaald uit de exploitatie van schepen en luchtvaartuigen in internationaal verkeer., 1987-1988; 1229; 80/11456
      - Fiscale positie van deskundigen die in het kader van de Nederlandse ontwikkelingssamenwerking naar ontwikkelingslanden worden uitgezonden., 1987-1989; 1226; 80/11452; 80/11456
    - Boekwerk Inkomstenbelasting, Deel 1, 03
      - Vrijstelling van inkomsten-, vermogens- en personele belasting voor diplomatieke en consulaire ambtenaren van vreemde nationaliteit., 1953-1968; 383; A 1624
        Met retroacta (1933 - 1938).
      - Toepassing van het NAVO-krijgsmachtenverdrag en het NAVO-hoofdkwartierenprotocol., 1960-1971; 210; 514; 520; pak
    - Boekwerk Instructie Inkomstenbelasting, premieheffing en vermogensbelasting, 04
      - Aanvullend protocol inzake grensarbeiders bij de Nederlands-Duitse belastingovereenkomst van 1959., 1980-1981; 167; 423
    - Boekwerk Internationale Fiscale Zaken (Band A compleet), 05
      - Fiscale woonplaats vanuit Indonesië gerepatrieerde voor de heffing van inkomsten-, loon- en vermogensbelasting., 1953-1959; 1176; 256; pak
      - Vrijstelling van inkomsten-, vermogens- en personele belasting voor diplomatieke en consulaire ambtenaren van vreemde nationaliteit., 1953-1968; 383; A 1624
      - Voorrechten en immuniteiten van het Technisch Centrum van het Algemeen Hoofdkwartier van de Geallieerde Mogendheden in Europa (Shape)., 1954-1968; 55; 5341; pak
      - Instelling van het Boekwerk Internationale Fiscale Zaken., 1956-1970; 155; 336
      - Inwerkingtreding van de aanvullende overeenkomst tot wijziging van de overeenkomst met Denemarken ter voorkoming van dubbele belasting., 1956-1970; 26; 1657
      - Visitatie van de officiële documenten van de Noord-Atlantische Verdragsorganisatie (NAVO) en de West-Europese Unie (WEU)., 1957-1961; 156; 337
      - Premieheffing AOW en AWW inzake de toepassing van supranationale, multilaterale en bilaterale regelingen betreffende de sociale verzekering., 1957-1962; 157; 342; pak
      - Heffing van loon- en inkomstenbelasting en premie AOW en AWW van vreemde diplomatieke, consulaire gelijkgestelde functionarissen en van in dienst van die functionarissen zijnde personen., 1957-1970; 354; A 1497; pak
      - Toepassing van artikel 3 van het op 28 maart 1958 tussen Nederland en Zwitserland gesloten Verdrag inzake de sociale zekerheid., 1957-1970; 925; 1311
      - Premieheffing AOW en AWW van in België wonende zeelieden die varen in dienst van in Nederland gevestigde scheepvaartmaatschappijen., 1958-1967; 297; A 1848
      - Verzekering inzake de AOW en AWW van hier te lande wonende en in België of Duitsland werkende loonarbeiders tijdens werkonderbreking ten gevolge van onvrijwillige werkloosheid., 1960-1965; 276; A 1848
      - Toepassing van het NAVO-krijgsmachtenverdrag en het NAVO-hoofdkwartierenprotocol., 1960-1971; 210; 514; 520; pak
      - Fiscale positie van ambtenaren en overige personeelsleden van de Europese Economische Gemeenschap (EEG) en de Europese Gemeenschap voor Atoomenergie (Euratom)., 1960-1989; 401, 1260
        - 1960-1982, 401; 528; 536; 738; 80/5652; pak
        - 1983-1989, 1260; 528; 536; 738; 80/5652; pak
      - Regeling inzake de belasting op dividenden in de door Nederland gesloten verdragen ter voorkoming van dubbele belasting., 1966-1979; 1304; 358
      - Inwerkingtreding van het verdrag met Oostenrijk ter voorkoming van dubbele belasting., 1971; 158; 371
      - Inwerkingtreding van de overeenkomst met de Verenigde Staten van Amerika ter voorkoming van dubbele belasting., 1971-1974; 159; 371
      - Inwerkingtreding van de nieuwe overeenkomst met Frankrijk ter voorkoming van dubbele belasting., 1972-1979; 54; 1707
      - Vrijstelling van overdrachts- en assurantiebelasting voor de Europese Gemeenschappen., 1972-1979; 337; 646
      - Toepassing Regeling Duitse Strijdkrachten in Nederland op de Duitse militaire eenheid te Beek (Limburg)., 1973-1982; 344; 652; 716; pak
      - Toepassing van de overeenkomst tussen Nederland en Indonesië ter voorkoming van dubbele belasting met betrekking tot de belastingheffing van lucht- en scheepvaartondernemingen., 1975; 58; 1717
      - Inwerkingtreding van de overeenkomst met Thailand ter voorkoming van dubbele belastingen., 1976; 161; 400
      - Belastingheffing voor employés en deskundigen uitgezonden naar ontwikkelingslanden., 1978-1979; 165; 410; pak
      - Aanvullend protocol inzake grensarbeiders bij de Nederlands-Duitse belastingovereenkomst van 1959., 1980-1981; 167; 423
      - Belastingheffing over de salarissen en emolumenten van de functionarissen van Eurocontrol in Nederland., 1980-1981; 388; 715
      - Heffing van inkomstenbelasting van beurzen en stipendia welke door de Nederlandse Organisatie voor Zuiver Wetenschappelijk Onderzoek en door de Stichting voor Wetenschappelijk Onderzoek van de Tropen worden toegekend., 1980-1984; 168; 426
      - Begrip Mogendheid in artikel 2, tweede lid, van het Besluit Voorkoming Dubbele Belasting en artikel 13, derde lid, van de Wet op de Vennootschapsbelasting 1969., 1980-1989; 1223; 80/10295; pak
      - International Service for National Agriculture Research (ISNAR)., 1981-1989; 1264; 80/11468
      - Inwerkingtreding herziene Belastingregeling voor het Koninkrijk en bijbehorende uitvoeringsvoorschriften., 1985-1987; 171; 468; 766; pak
      - Toepassing van de Wet Tweeverdieners ten aanzien van internationale ambtenaren, diplomaten en grensgangers., 1985-1988; 426; 468; 766; pak
      - Belastingheffing voor de personeelsleden van de European Space Technology Centre (ESTEC)., 1985-1989; 430; 770; pak
      - Fiscale positie van deskundigen uitgezonden onder het Nederlandse deskundigen programma., 1986; 1237; 80/11456
      - Heffing van inkomstenbelasting over inkomsten genoten door leerkrachten en beoefenaars van wetenschap gedurende het verblijf in het buitenland., 1986-1987; 1243; 80/11456
      - Afkoop van nog niet ingegane pensioen onder de werking van de door Nederland gesloten belastingverdragen en de Belastingregeling voor het Koninkrijk., 1987; 1248; 80/11456
      - Belastingheffing van naar het buitenland uitgezonden employés en deskundigen., 1987; 1230; 80/11455
      - Samenloop van bepaalde aftrekposten met de voorkoming van dubbele belasting., 1987; 1241; 80/11456
      - Regeling tussen Nederland en Turkije inzake wederzijdse vrijstelling van belasting voor winst behaald uit de exploitatie van schepen en luchtvaartuigen in internationaal verkeer., 1987-1988; 1229; 80/11456
      - Fiscale positie van deskundigen die in het kader van de Nederlandse ontwikkelingssamenwerking naar ontwikkelingslanden worden uitgezonden., 1987-1989; 1226; 80/11452; 90/11456
      - Inwerkingtreding van de overeenkomst met India ter voorkoming van dubbele belasting., 1988-1989; 916; 1259
      - Begrip exploitatie van schepen in de verdragen met de Verenigde Staten van Amerika en met Ierland in verband met zeetransport met behulp van containers., 1296; A 10105
      - Het verlenen van vrijstelling van belastingen in Suriname op grond van de Investeringsverordening., 1953-1960; 152; 327
    - Boekwerk Internationale Fiscale Zaken (Band B), 06
      - Vrijstelling van inkomsten-, vermogens- en personele belasting voor diplomatieke en consulaire ambtenaren van vreemde nationaliteit., 1953-1968; 383; A 1624
      - Voorrechten en immuniteiten van het Technisch Centrum van het Algemeen Hoofdkwartier van de Geallieerde Mogendheden in Europa (Shape)., 1954-1968; 55; 5341; pak
      - Toepassing Regeling Duitse Strijdkrachten in Nederland op de Duitse militaire eenheid te Beek (Limburg)., 1973-1982; 344; 652; 716; pak
      - International Service for National Agriculture Research (ISNAR)., 1981-1989; 1264; 80/11468
    - Boekwerk Internationale Fiscale Zaken (Band C), 07
      - Vrijstelling van overdrachtsbelasting en assurantiebelasting voor de Europese Gemeenschappen., 1972-1979; 337; 646
      - Inwerkingtreding van de overeenkomst met de Verenigde Staten van Amerika ter voorkoming van dubbele belastingen., 1971-1974; 159; 371
    - Boekwerk Loonbelasting, 08
      - Vrijstelling van inkomsten-, vermogens- en personele belasting voor diplomatieke en consulaire ambtenaren van vreemde nationaliteit., 1953-1968; 383; A 1624
      - Premieheffing AOW en AWW inzake de toepassing van supranationale, multilaterale en bilaterale regelingen betreffende de sociale verzekering., 1957-1962; 157; pak
      - Heffing van loon- en inkomstenbelasting en premie AOW en AWW van vreemde diplomatieke, consulaire gelijkgestelde functionarissen en van in dienst van die functionarissen zijnde personen., 1957-1970; 354; A 1497; pak
      - Toepassing van artikel 3 van het op 28 maart 1958 tussen Nederland en Zwitserland gesloten Verdrag inzake de sociale zekerheid., 1957-1970; 925; 1311
      - Premieheffing AOW en AWW van in België wonende zeelieden die varen in dienst van in Nederland gevestigde scheepvaartmaatschappijen., 1958-1967; 297; A 1848
      - Verzekering inzake de AOW en AWW van hier te lande wonende en in België of Duitsland werkende loonarbeiders tijdens werkonderbreking ten gevolge van onvrijwillige werkloosheid., 1960-1965; 276; A 1848
    - Boekwerk Loonbelasting 1965, 09
      - Belastingheffing van naar Nederland uitgezonden bedrijfsemployés., 1953-1970; 49; A 817; pak
      - Belastingheffing voor employés en deskundigen uitgezonden naar ontwikkelingslanden., 1978-1979; 165; 410; pak
      - Toepassing van de Wet Tweeverdieners ten aanzien van internationale ambtenaren, diplomaten en grensgangers., 1985-1988; 426; 468; 766; pak
      - Fiscale positie van deskundigen uitgezonden onder het Nederlandse deskundigen programma., 1986; 1237; 80/11456
      - Afkoop van nog niet ingegane pensioen onder de werking van de door Nederland gesloten belastingverdragen en de Belastingregeling voor het Koninkrijk., 1987; 1248; 80/11456
      - Belastingheffing van naar het buitenland uitgezonden employés en deskundigen., 1987; 1230; 80/11455
      - Inwerkingtreding van de nieuwe overeenkomst met Canada ter voorkoming van dubbele belasting., 1987; 1252; 80/11456
      - Fiscale positie van deskundigen die in het kader van de Nederlandse ontwikkelingssamenwerking naar ontwikkelingslanden worden uitgezonden., 1987-1989; 1226; 80/11452; 80/11456
    - Boekwerk Motorrijtuigenbelasting, 10
      - Vrijstelling van inkomsten-, vermogens- en personele belasting voor diplomatieke en consulaire ambtenaren van vreemde nationaliteit., 1953-1968; 383; A 1624
    - Boekwerk Omzetbelasting, 11
      - Teruggaaf van omzetbelasting aan diplomatieke en beroepsconsulaire ambtenaren van vreemde mogendheden., 1955-1971; 370; A 1623
      - Vrijstelling van inkomsten-, vermogens- en personele belasting voor diplomatieke en consulaire ambtenaren van vreemde nationaliteit., 1953-1968; 383; A 1624
      - Teruggaaf van omzetbelasting aan diplomatieke en beroepsconsulaire ambtenaren van vreemde mogendheden., 1955-1971; 370; A 1623
    - Boekwerk Omzetbelasting - BTW, 12
      - Toepassing Regeling Duitse Strijdkrachten in Nederland op de Duitse militaire eenheid te Beek (Limburg)., 1973-1982; 344; 652; 716; pak
      - Leveringen van goederen aan onderdelen van vreemde strijdkrachten welke in NAVO-verband hier te lande zijn gelegerd., 1980-1987; 309; 80/10343
      - International Service for National Agriculture Research (ISNAR)., 1981-1989; 1264; 80/11468
    - Boekwerk Personele Belasting, 13
      - Vrijstelling van inkomsten-, vermogens- en personele belasting voor diplomatieke en consulaire ambtenaren van vreemde nationaliteit., 1953-1968; 383; A 1624
    - Boekwerk Premieheffing, 14
      - Premieheffing AOW, AWW, AKW en KWL inzake de toepassing van artikel 15 van de Verordening nummer 3 van de Raad van de EEG ten aanzien van de in Nederlands-Belgische grensstreek werkzaam zijnde werknemers., 1960-1965; 276; A 1848
      - Premieheffing AOW, AWW, AAW, AWBZ en AKW inzake de toepassing van supranationale, multilaterale en bilaterale regelingen op het gebied van de sociale verzekering., 1975-1989; div. nrs
        - 1975-1976, 160; 396; pak
        - 1977, 163; 405; pak
        - 1978, 164; 409
        - 1986, 172; 467
        - 1989, 454; 801
      - Premieheffing AOW, AWW, AAW, AWBZ, AKW en KWL tot 1 januari 1980 inzake de toepassing van supranationale, multilaterale en bilaterale regelingen op het gebied van de sociale verzekering., 1976-1983; 393; 421; 671; 723; pak
      - Verdrag van 2 juli 1982 inzake de sociale zekerheid tussen Nederland en Zweden., 1980-1983; 166; 724
      - Toepassing van artikel 2, eerste lid, letter c, van het Besluit Uitbreiding en Beperking Kring Verzekerden Volksverzekeringen., 1986-1989; 174; 471; 479; pak
      - Toepassing van artikel 2, eerste lid, letter g, van het Besluit Uitbreiding en Beperking Kring Verzekerden Volksverzekeringen., 1988; 1269; 80/11531
      - Begrip zelfstandige in de zin van artikel 1, sub a, van de EEG-verordening nummer 1408/71., 1989; 175; 481
      - Belastingheffing voor personeelsleden van de European Space Research and Technology Centre (ESTEC)., 1985-1989; 430; 770; pak
    - Boekwerk Vennootschapsbelasting, 15
      - Valutaverschillen, ontstaan door geleidelijke waardedaling en devaluatie van de Nederlands-Indische gulden en de Indonesische rupiah., 1952-1958; 150; 315; 335; pak
    - Boekwerk Vennootschapsbelasting 1969, 16
      - Onderzoek naar de internationale financiële en economische belangen waarbij Nederland betrokken is., 1962-1972; 422; OA 9184
      - Begrip Mogendheid in artikel 2, tweede lid, van het Besluit Voorkoming Dubbele Belasting en artikel 13, derde lid, van de Wet op de Vennootschapsbelasting 1969., 1980-1989; 1223; 80/10295; pak
      - Toepassing van het progressievoorbehoud ten aanzien van functionarissen van internationale organisaties., 1985-1988; 171; 468; 766
      - Inwerkingtreding van de nieuwe overeenkomst met Canada ter voorkoming van dubbele belasting., 1987; 1252; 80/11456
      - Regeling tussen Nederland en Turkije inzake wederzijdse vrijstelling van belasting voor winst behaald uit de exploitatie van schepen en luchtvaartuigen in internationaal verkeer., 1987-1988; 1229; 80/11456
  - Het mede opstellen, wijziging en intrekken van (belastingtechnische bepalingen van) verdragen met andere mogendheden mede in verband met de vorming, organisatie en werkwijze, voorrechten van internationale organisaties en die gesloten worden ter nastreving van de doelstellingen van die organisaties, alsmede van bijkomende protocollen, aanvullende en wijzigende besluiten. 1945-, 176
    Grondslag: Grondwet, art. 91 (De in dit artikel bepaalde handeling kan teruggevoerd worden op art. 58, Grondwet 1815, art. 57, Grondwet 1848, art. 59, Grondwet 1887, art. 58, Grondwet 1922, art. 60, Grondwet 1938, 1948 en 1972).
    - Overeenkomst tussen de Nederlandse regering en het Algemeen Hoofdkwartier van de Geallieerde Mogendheden in Europa inzake bijzondere voorwaarden die toepasselijk zijn op de vestiging en het functioneren van internationale militaire hoofdkwartieren binnen het Europees grondgebied van het Koninkrijk der Nederlanden., 1962-1964; 266; 575
    - Algerije: Overeenkomst met het Koninkrijk der Nederlanden ter voorkoming van dubbele belasting inzake de luchtvaart., 1982-1983; 414; 752
    - Bulgarije., 1967-1975; 290, 314
      - Overeenkomst met het Koninkrijk der Nederlanden inzake de scheepvaart, 1970-1975, 314; 618
      - Overeenkomst met het Koninkrijk der Nederlanden inzake het internationale wegvervoer, 1967-1970, 290; 598
    - Canada., 1974-1989; div. nrs
      - Fiscale positie van de Canadese militaire eenheden in Nederland, 1980-1989, 1256; 80/11464
      - Overeenkomst met het Koninkrijk der Nederlanden inzake het luchtvervoer, 1974-1975, 345; 655
      - Regeling Canadese Strijdkrachten in Nederland, 1976-1978, 1091; 1562
    - Colombia: Overeenkomst met het Koninkrijk der Nederlanden inzake het ter beschikking stellen van Nederlandse vrijwilligers in Colombia., 1964; 277; 586
    - Costa Rica: Ontwerpovereenkomst met het Koninkrijk der Nederlanden inzake de lucht- en scheepvaart., 1983-1989; 418; 757; 790
    - Cyprus: Ontwerpovereenkomst met het Koninkrijk der Nederlanden inzake het internationale wegvervoer., 1980; 387; 713
    - Duitsland., 1943-1989; div. nrs
      - Fiscale positie in Nederland van Duitse militaire eenheden, 1984-1989, 444; 787; 1600; pak
      - Ontwerpluchtvaartovereenkomst met het Koninkrijk der Nederlanden, 1973-1975, 340; 650